臺灣基隆地方法院基隆簡易庭民事判決
原      告  彰化商業銀行股份有限公司
法定代理人  陳淮舟
訴訟代理人  廖儒良
被      告  吳志雄
上列當事人間請求給付信用卡消費款事件，本院於民國100年9月
6日言詞辯論終結，判決如下：
    主  文
被告應給付原告新臺幣壹拾壹萬貳仟捌佰零肆元，及自民國一○
○年四月一日起至清償日止，按年息百分之十八‧二五計算之利
息。
訴訟費用新臺幣壹仟貳佰貳拾元由被告負擔。
本判決得假執行，但被告如於假執行程序實施前，或實施中，而
於執行標的物拍定、變賣或物之交付前，以新臺幣壹拾壹萬貳仟
捌佰零肆元，為原告預供擔保後，得免為假執行。
    事實及理由
一、原告起訴主張：被告前於民國100年1月5 日與原告訂立信用
    卡使用契約，向原告請領信用卡使用，經原告審核後，發給
    卡號0000000000000000號信用卡乙張使用；依約被告得憑信
    用卡在特約商店簽帳消費，並在聲請核給之信用額度內，選
    擇循環信用方式彈性付款，若被告於繳款截止日前未繳足應
    繳總金額時，即視為循環信用之使用，逾期清償者除喪失期
    限利益外，應另行給付按週年利率18.25%計算之利息。詎被
    告領得信用卡後陸續消費卻未依約繳款，經核至100年4月1
    日止尚欠新臺幣（下同）11萬2,804 元，及自該日起至清償
    日止依約計算之利息未付，迭經催討，被告均置之不理，為
    此提起本訴，並聲明如主文第1項所示。
二、被告對原告上開主張並不爭執，惟以無力一次清償，希望分
    期給付等語置辯。並答辯聲明：判決駁回原告之訴。
三、經查，原告主張之上開事實，業據原告提出與所述相符之信
    用卡申請書及約定條款、信用帳款查詢等件為證，且為被告
    所不爭執，堪認為真實。至被告有無資力償還，乃係執行問
    題，不得據為不負履行義務之抗辯（最高法院19年上字第17
    33號判例意旨參照），被告上開所辯，自不可採。從而原告
    依兩造間信用卡使用契約之法律關係，請求被告給付如主文
    第1項所示之本金、利息，為有理由，應予准許。
四、本件係適用簡易程序所為被告敗訴之判決，依民事訴訟法第
    389條第1項第3 款規定，應依職權宣告假執行，爰依職權宣
    告之。惟本衡平之原則，並許被告於假執行程序實施前，或
    實施中，而執行標的物拍定、變賣或物之交付前以11萬2,80
    4元為原告預供擔保後，得免為假執行。
五、訴訟費用1,220元由被告負擔。
六、據上論結，本件原告之訴有理由，依民事訴訟法第436條第2
    項、第385條第1項前段、第78條、第87條第1項、第389條第
    1項第3款，判決如主文。
中    華    民    國    100    年    9    月    13    日
                  基隆簡易庭法  官  林淑鳳
以上正本係照原本作成。
對於本件判決如有不服，應於收受送達後20日內向本院提出上訴
書狀，上訴於本院合議庭，並按他造當事人之人數附具繕本。
如委任律師提起上訴者，應一併繳納上訴審裁判費。
中    華    民    國    100    年    9    月    13    日
                            書記官  王鵬勝